臺灣宜蘭地方法院刑事判決
111年度交訴緝字第1號
公  訴  人  臺灣宜蘭地方檢察署檢察官
被      告  李詩宇



上列被告因公共危險案件，經檢察官提起公訴（109年度偵字第7
426號），嗣被告於準備程序中就被訴事實為有罪之陳述，經本
院合議庭裁定由受命法官獨任進行簡式審判程序，並判決如下：
    主  文
李詩宇共同犯妨害公眾往來安全罪，累犯，處有期徒刑參月，如
易科罰金，以新臺幣壹仟元折算壹日。
    犯罪事實
一、李詩宇與簡昱安、郭忠儒、蔡明峰、詹宇程、潘庭安（以上
    五人已由本院審結並判決在案）均明知在公眾往來之道路上
    駕駛車輛高速併行競駛，極易失控撞及道路上其他人車，或
    使道路上其他車輛無從閃避，而生人車往來安全之危險，猶
    共同基於妨害公眾往來危險之犯意聯絡，於民國109年9月22
    日深夜11時50分許，與真實姓名年籍均不詳成年人，分別駕
    駛如附表所示自小客車，在宜蘭縣宜蘭市環市東路一段（下
    稱本案路段）聚集會合，嗣以每兩輛車為一組，違規併排臨
    停靜止在環市東路一段、壯二路口北行方向（即往環市東路
    一段、和平路交岔路口方向）之內側車道上，再同時起步直
    線加速，於供公眾通行之本案路段佔據車道、併行競駛（或
    有超速、闖越紅燈之違規行駛），致生道路上不特定人車往
    來之危險。嗣經警據報調閱本案路段之路口監視器錄影畫面
    ，始循線查悉上情。
二、案經宜蘭縣政府警察局宜蘭分局報告臺灣宜蘭地方檢察署檢
    察官偵查起訴。
    理  由
一、本件被告李詩宇所犯之罪，係死刑、無期徒刑、最輕本刑為
    3年以上有期徒刑以外之罪，且非高等法院管轄第一審案件
    ，被告於本院準備程序中，先就被訴事實為有罪之陳述，經
    告知簡式審判程序之旨，並聽取檢察官及被告之意見後，本
    院合議庭裁定由受命法官進行簡式審判程序，是本件之證據
    調查，依刑事訴訟法第273條之2規定，不受同法第159條第1
    項、第161條之2、第161條之3、第163條之1及第164條至第1
    70條規定之限制，合先敘明。
二、上開犯罪事實，業據被告於本院訊問、準備程序及審理時均
    坦承不諱，並有路口監視器錄影畫面擷取照片、Google地圖
    暨街景圖、車輛詳細資料報表、受理110報案紀錄表、宜蘭
    縣政府警察局宜蘭分局函文、交通分隊警員職務報告、進士
    派出所警員職務報告及本院111年1月27日審理程序勘驗錄影
    檔案之勘驗筆錄附卷可佐，足認被告前開任意性自白與事實
    相符，可以採信。本件事證明確，被告犯行堪以認定，應依
    法論科。
三、論罪科刑：
　㈠核被告所為，係犯刑法第185條第1項之妨害公眾往來安全罪
    。
　㈡被告與同案被告簡昱安、郭忠儒、蔡明峰、潘庭安、詹宇程
    及其他參與本案飆車之真實姓名年籍均不詳之成年人間，就
    上開犯行均有犯意聯絡、行為分擔，應論以共同正犯。
　㈢查被告因犯妨害自由等案件，經臺灣高等法院以105年度聲字
    第183號裁定合併定應執行有期徒刑10月確定，於105年3月8
    日易科罰金執行完畢，有臺灣高等法院被告前案紀錄表附卷
    可參。被告於前案徒刑執行完畢後，5年內又故意再犯本案
    有期徒刑以上之罪，為累犯。參酌司法院大法官釋字第775
    號意旨，係指構成累犯者，不分情節，一律加重最低本刑，
    於不符合刑法第59條所定要件之情形下，致生行為人所受之
    刑罰超過其所應負擔罪責之個案，不符罪刑相當原則、比例
    原則。於此範圍內，在修正前，為避免發生上述罪刑不相當
    之情形，法院就該個案應裁量是否加重最低本刑。依此，該
    解釋係指個案應量處最低法定刑、又無法適用刑法第59條在
    內減輕規定之情形，法院應依此解釋意旨裁量不予加重最低
    本刑。經核被告本案並無應量處最低法定刑之情形，即無應
    依釋字第775號解釋意旨裁量不予加重最低本刑之適用，爰
    依刑法第47條第1項之規定加重其刑。
　㈣爰審酌被告僅為貪圖刺激，明知前揭佔據車道、併排競速行
    為，稍不注意極易失控撞及道路上之其他人、車，竟罔顧公
    眾往來安全，在公眾通行之道路上競速行駛，對用路人之生
    命、身體及財產安全造成危害，且被告等人佔據車道併排競
    速時間並非短暫，過程中並有超速或闖越紅燈之違規行為，
    所為實應非難；再考量被告犯後坦承犯行，暨其於審理時自
    述教育程度、家庭生活經濟狀況，以及參與犯罪情節、同案
    被告因本案分別判處之刑度等一切情狀，量處如主文所示之
    刑，並諭知如易科罰金之折算標準。
據上論斷，應依刑事訴訟法第273條之1第1項、第299條第1項前
段，判決如主文。
本案經檢察官蔡豐宇提起公訴，檢察官劉憲英到庭執行職務。
中　　華　　民　　國　　111 　年　　4 　　月　　26　　日
                  刑事第三庭法  官  游欣怡
以上正本證明與原本無異。
如不服本判決應於收受本判決後20日內向本院提出上訴書狀，並
應敘述具體理由。若未敘述理由者，應於上訴期間屆滿後20日內
向本院補提理由書狀(均須按他造當事人之人數附繕本)。
                            書記官　翁靜儀
中　　華　　民　　國　　111 　年　　4 　　月　　26　　日
附表：
駕駛人 駕駛自小客車車號  簡昱安 ANC-5666號自小客車 A車 郭忠儒 BFB-5211號自小客車 B車 蔡明峰 AFQ-7171號自小客車 D車 李詩宇 BFA-5155號自小客車 E車 潘庭安 ARL-6957號自小客車 F車 詹宇程 BFC-9711號自小客車 G車 真實姓名年籍均不詳之成年人 車號無法辨識、車身銀灰色之自小客車 C車 
附錄本案論罪科刑法條：
中華民國刑法第185條
損壞或壅塞陸路、水路、橋樑或其他公眾往來之設備或以他法致
生往來之危險者，處5年以下有期徒刑、拘役或1萬5千元以下罰
金。
因而致人於死者，處無期徒刑或7年以上有期徒刑；致重傷者，
處3年以上10年以下有期徒刑。
第1項之未遂犯罰之。